# 反向购买每股收益的调整

提问人：liuluyao 时间：2013-08-13 01:32:40
学习反向购买每股收益计算时看到这么一句话：“上述假定法律上子公司发行的普通股股数在比较期间内和自反向购买发生期间的期初至购买日未发生变化。如果法律上子公司发行的普通股股数在此期间发生了变动，计算每股收益时应适当考虑其影响进行调整。”
请教一下，如果法律上子公司发行的普通股股数在比较期间内和自反向购买发生期间的期初至购买日发生了变动，应当如何对每股收益进行调整呢？因为算每股收益的比较数据时是用的法律上母公司向法律上子公司发行的普通股股数，不明白如果法律上子公司发行的普通股股数出现了变动应当如何调整。
另外一个问题是，反向购买时稀释每股收益怎么算呢？分母是加法律上母公司的潜在股份呢，还是加法律上子公司的潜在股份？
谢谢！

回答人：chenyiwei
1 、与一般的每股收益计算中对报告期内股份数变动的处理原则类似。即：报告期内新增股份涉及现金等经济资源流入的，则新增股份按照发行在外的时间加权，纳入加权平均普通股股数的计算；如果报告期内法律上子公司通过股东权益内部结转方式增加资本，则视同新增资本自期初开始已经发行在外。 2 、目前实务中还没有发生过这种情况。但是如果发生了这种情况，按照一般原理，法律上子公司的潜在股份应当自其实际发行日起纳入计算；法律上母公司的潜在股份应自实际收购日起纳入加权计算。

提问人：liuluyao 时间：2013-08-14 20:15:31
谢谢陈版，不过我还是有点不太明白：
1 、算比较期间的基本每股收益，是法律上子公司比较期间的利润除以法律上母公司向法律上子公司发行的股份数量，也就是说分母是法律上母公司股份数量的一部分。这样的话，如果法律上子公司股份数量在比较期间有变动，调整分母岂不是很奇怪么？因为之前是母公司的股份数量，却要加减法律上子公司的股份数量。
2 、算比较期间的稀释每股收益，也是因为基本每股收益分子是法律上子公司的利润，分母是法律上母公司发行的股份数量。假设法律上子公司、法律上母公司比较期间都存在具有稀释性的潜在股份，那是应该用法律上子公司的潜在股份来将基本每股收益调节为稀释每股收益呢，还是应该用法律上母公司的潜在股份来将基本每股收益调节为稀释每股收益？
谢谢！

回答人：chenyiwei
1 、根据法律上子公司在比较期间发行在外股份数量的变动情况同口径调整法律上母公司发行在外股份数量。 2 、目前实务中还没有类似案例，可以到实务中真正有需要时再来考虑这个问题。